# **Lorraine Damiens**



- 40130 Capbreton, Permis I
- ✓ lorrainedams@me.com
- **6** 06 62 29 90 56
- in linkedin.com/in/lorrainedamiens
- portfolio.lorrainedamiens.dev

# Développeuse web et mobile Junior

Après plusieurs années d'expériences dans la production audiovisuelle, et comme technicienne informatique, j'ai entamé une reconversion professionnelle dans le développement web et mobile. J'ai des compétences en HTML, CSS, PHP, MySQL et suis prête à me former sur de nouveaux langages. Basée à Capbreton dans les Landes, je suis également intéressée par du télétravail.

### **Formation**

#### Wild Code School,

Formation développeur web et mobile 09/2019 – 02/2020 | Biarritz

**AFOMAV**, *CAP Opérateur projectionniste* 06/2010 | Paris

# IUT Nice Sophia-Antipolis,

DU Communication et Marketing europeens 09/2001 – 06/2002

# Université de Nice Sophia-Antipolis,

Licence en médiation culturelle et communicatior 09/2000 – 06/2001

### Université de Nice Sophia-Antipolis,

DEUG Arts, Communication, Langage

**Lycée Auguste Renoir**, *BAC L option 3ème langue* 06/1998 | Cagnes sur mer

# Expérience professionnelle

#### Dev & Cie Code - Wild Code School,

Développeuse web

10/2019 - 11/2019

Projet de formation sur 6 semaines. Création d'un blog de veille technologique en PHP (front-end et backoffice).

# **Hackaton - Wild Code School**, *Développeuse web* 10/2019

24h de code sur le thème d'Halloween: création d'un site de jeu "bataille de monstres" en Javascript et PHP.

# **Wild & Co - Wild Code School**, *Développeuse web* 09/2019

Projet de formation sur 15 jours, uniquement HTML et CSS. Création d'un site web répertoriant les entreprises tech du Pays Basque.

### iConcept Anglet, Apple Store de Bordeaux,

Technicienne informatique et formatrice

04/2011 - 07/2019

Diagnostic, dépannage, réparation logicielle et matérielle.

Formation personnalisée et de groupe des clients sur les différents logiciels et matériels Apple. Formation des nouvelles équipes.

### UGC Bordeaux, Le Balzac Paris,

*Opérateur projectionniste* 02/2010 – 04/2011

TeamTo Studio, Chargée de production

08/2008 - 07/2009 | Paris

Coordination de la chaîne de fabrication de l'écriture à la diffusion.

## Macguff, TeamTo, Marathon Media, Rainbow Films,

Assistante de production

09/2002 - 07/2008 | Paris

Mise en place des productions en collaboration avec la direction de production.

Contrats d'auteurs et suivi règlements.

Suivi des bons de commande et des factures prestataires.

Contrats des intermittents et suivi administratif. Suivi de la musique, du mixage, du montage avec les musiciens.

Dépouillements des scénarios et storyboards.

# Compétences

### HTML, CSS, MySql, PHP, Bootstrap, Git, Github

### ACMT, ACIT

Technicienne Apple certifiée Mac et iOs.

Méthode agile.

# **Langues**

**Anglais**